【裁判字號】    90,易,630
【裁判日期】    901210
【裁判案由】    竊盜
【裁判全文】
臺灣嘉義地方法院刑事判決                            九十年度易字第六三號
    公訴人  臺灣嘉義地方法院檢察署檢察官
    被  告  乙○○
右列被告因竊盜案件，經檢察官提起公訴（臺灣嘉義地方法院檢察署九十年度偵字第
四二二四號）及移送併辦（臺灣台南地方法院檢察署九十年度營偵字第一一三一號）
，本院判決如左：
    主  文
乙○○共同連續攜帶兇器竊盜，處有期徒刑捌月。
    事  實
一、乙○○曾因麻醉藥品管理條例案件，於民國（下同）八十三年一月二十八日經臺
    灣台南地方法院判處有期徒刑三月，嗣因肅清煙毒條例案件，於八十三年三月十
    六日經臺灣高等法院台南分院駁回其上訴，維持台灣台南地方法院判處有期徒刑
    三年十月，前開二罪經臺灣台南地方法院定應執行刑四年，於八十三年三月十六
    日開始執行，本應於八十七年三月十二日執行完畢，惟乙○○嗣後又因肅清煙毒
    條例案件，於八十四年五月八日經臺灣台南地方法院判處之有期徒刑三年六月，
    並於八十四年八月十五日於臺灣高等法院台南分院撤回其上訴，此部分遭判刑有
    期徒刑三年六月與前述之應執行刑有期徒刑四年，合併計算刑期執行之，於八十
    五年十月二十二日假釋交付保護管束，於九十年七月二十二日始假釋期滿（本件
    不構成累犯），於假釋期間仍不知悔改，與綽號「成仔」之姓名年籍不詳之成年
    男子，共同基於意圖自己不法所有之概括犯意聯絡，先於九十年六月十六日下上
    午十三時四十分許，持客觀上具有殺傷力可為兇器之破壞剪，前往嘉義縣東石鄉
    西崙村靈慈宮（住持為丙○○），由「成仔」者持破壞剪剪斷廟內神明鐵架之鑰
    鎖，乙○○把風之方式，共同竊取神明金塊四塊，於得手後變賣，乙○○分得新
    台幣一千六百元，復於同年月二十七日下午十五時許，又以前開方式，前往同鄉
    溪下村福安宮，剪斷廟內賽錢箱之鑰鎖，欲行竊之際，為該廟住持甲○○發現而
    報警當場查獲，始未得逞，並查扣遭剪斷之鑰鎖，惟「成仔」者已持破壞剪先行
    逃逸，因而未查扣該破壞剪。
二、案經嘉義縣警察局朴子分局報告台灣嘉義地方法院檢察署檢察官偵查起訴。
    理  由
一、訊據被告乙○○坦承右揭犯行，核與證人丙○○、甲○○證述情節相符，並有遭
    剪斷之賽錢箱之鑰鎖可稽，事證明確，其犯行堪以認定。
二、按破壞剪客觀上對人之身體、生命具危險性，足供為兇器使用，被告攜帶上開工
    具，已著手於竊取金牌既遂及竊取賽錢箱行為未遂，核其所為，係犯刑法第三百
    二十一條第二項、第一項第三款之攜帶兇器竊盜既遂及未遂罪。其先後二次竊盜
    行為，時間緊接，構成要件相同，顯係基於概括犯意反覆為之，應依連續犯規定
    論以一罪並加重其刑。且被告與綽號「成仔」者基於共同犯意聯絡及行為分擔之
    事實，應論以共同正犯。查被告曾因麻醉藥品管理條例案件，於八十三年一月二
    十八日經臺灣台南地方法院判處有期徒刑三月，嗣因肅清煙毒條例案件，於八十
    三年三月十六日經臺灣高等法院台南分院駁回其上訴，維持台灣台南地方法院判
    處有期徒刑三年十月，前開二罪經臺灣台南地方法院定應執行刑四年，於八十三
    年三月十六日開始執行，本應於八十七年三月十二日執行完畢，惟乙○○嗣後又
    因肅清煙毒條例案件，於八十四年五月八日經臺灣台南地方法院判處之有期徒刑
    三年六月，並於八十四年八月十五日於臺灣高等法院台南分院撤回其上訴，此部
    分遭判刑有期徒刑三年六月與前述之應執行刑有期徒刑四年，合併計算刑期執行
    之，於八十五年十月二十二日假釋交付保護管束，於九十年七月二十二日始假釋
    期滿，有臺灣高等法院被告全國前案紀錄表及本院調取臺灣台南嘉義地方法院檢
    察署八十五年執更字第二二五六號卷宗中之檢察官指揮執行書影本、保護管束命
    令影可按，本件不構成累犯，足堪認定，公訴人認構成累犯，應屬誤會。爰審酌
    被告係因缺錢花用而犯罪，犯罪之動機未見可憫之處，雖所生之損害尚非重大，
    然事後坦承犯行具悔過態度及其他一切情狀，量處如主文所示之刑，以資儆懲。
    末查未扣案之破壞剪雖為被告犯案之工具，然據被告供述係「成仔」者所有，則
    既非被告所有，且未扣案，爰不為沒收之諭知，併此敘明。
三、移送併辦（臺灣台南地方法院檢察署九十年度營偵字第一一三一號）意旨略以被
    告乙○○於九十年六月六日二十一時許，在台南縣新營市○○路四號前，竊取吳
    青峰所有之車牌號碼ＪＴＧ─四００號機車，並交付趙克誠使用，於九十年七月
    四日十一時許，趙克誠騎乘該車在台南縣新營市○○路五十號為警查獲，因認被
    告此部分亦涉有竊盜罪名，經查訊據被告否認此部分犯行，辯稱係趙克誠知道伊
    曾犯竊盜罪，要推罪予伊，經查趙克誠雖於警訊中供述機車為被告所交付，然於
    該署檢察官訊問時已坦承為其所竊取，而想推罪給被告等情，有該署偵查卷宗影
    本可稽，則被告並未竊取該機車，應堪認定，惟查移送併辦意旨既認與前開判刑
    部分，具連續犯之裁判上一罪關係，爰不另為無罪之諭知，附此說明。
據上論斷，應依刑事訴訟法第二百九十九條第一項前段，刑法第二十八條、第五十六
條、第三百二十一條第一項第三款，判決如主文。
本案經檢察官朱介斌到庭執行職務
中      華      民      國      九十      年    十二      月    十      日
                              臺灣嘉義地方法院刑事第一庭
                                    法  官  林  世  芬
右正本證明與原本無異。
如不服本判決，應於判決送達後十日內向本院提出上訴狀( 應附繕本 )。
中      華      民      國      九十      年    十二      月    十一    日
                                    書記官  王  佩  湘
附錄本案論罪科刑法條全文：
刑法第三百二十一條
犯竊盜罪而有左列情形之一者，處六月以上五年以下有期徒刑：
一、於夜間侵入住宅或有人居住之建築物、船艦或隱匿其內而犯之者。
二、毀越門扇、牆垣或其他安全設備而犯之者。
三、攜帶兇器而犯之者。
四、結夥三人以上而犯之者。
五、乘火災、水災或其他災害之際而犯之者。
六、在車站或埠頭而犯之者。
前項之未遂犯罰之。


司法院資訊處製作；財團法人民間司法改革基金會備份。
